---
title: "Análise - Interrupções ENEL SP"
format: html
editor: visual
execute:
  warning: false
  message: false
---

```{r}
library(tidyverse)
library(janitor)
library(lubridate)

#df <- read.csv2("/Users/biancamuniz/Documents/repos/interrupcoes_enelsp/dados/dados_aneel_2023.csv")

#eletropaulo <-df |>
#  filter(grepl("ELETROPAULO", sig_agente, ignore.case = TRUE)) 
#write.csv2(eletropaulo, "dados_enelsp_2023.csv")

eletropaulo <- read.csv2("/Users/biancamuniz/Documents/repos/interrupcoes_enelsp/dados/dados_enelsp_2023.csv")

# Converter colunas para tipos de dados desejados
eletropaulo$dat_inicio_interrupcao <- as.POSIXct(eletropaulo$dat_inicio_interrupcao, format = "%Y-%m-%d %H:%M:%S")
eletropaulo$dat_fim_interrupcao <- as.POSIXct(eletropaulo$dat_fim_interrupcao, format = "%Y-%m-%d %H:%M:%S")
eletropaulo$num_cpfcnpj <- as.character(eletropaulo$num_cpfcnpj)

eletropaulo <- eletropaulo %>%
  mutate(cnpj_limpo = ifelse(nchar(num_cpfcnpj) == 14, num_cpfcnpj, 
                            paste0(strrep("0", 14 - nchar(num_cpfcnpj)), num_cpfcnpj)))


# Calcula a diferença em minutos
eletropaulo$minutos_int <- as.numeric(difftime(eletropaulo$dat_fim_interrupcao, eletropaulo$dat_inicio_interrupcao, units = "mins"))
```

## Quantas interrupções ocorreram por ano?

```{r}
eletropaulo |> 
  summarise(ocor=n())
```

## Quantas interrupções ocorreram por ano, de acordo com tipo (programada/não programada)?

```{r}
eletropaulo |> 
  group_by(dsc_tipo_interrupcao) |> 
  summarise(ocor=n()) |> 
  DT::datatable()
```

## Interrupções não programadas por Identificador referenciando o Motivo do Expurgo.

-   0 - Não houve expurgo

-   1 - Falha nas instalações da unidade consumidora que não provoque interrupção em instalações de terceiros

-   2 - Interrupção decorrente de obras de interesse exclusivo do consumidor e que afete somente a unidade consumidora do mesmo

-   3 - Interrupção em situação de emergência

-   4 - Suspensão por inadimplemento do consumidor ou por deficiência técnica e/ou de segurança das instalações da unidade consumidora que não provoque interrupção em instalações de terceiros, previstas em regulamentação

-   5 - Vinculadas a programas de racionamento instituídos pela União

-   6 - Ocorridas em dia crítico

-   7 - Oriundas de atuação de esquemas de alívio de carga solicitado pelo ONS

-   8 - Interrupção de origem externa ao sistema de distribuição

```{r}
eletropaulo |> 
  filter(dsc_tipo_interrupcao=="Não Programada") |> 
  group_by(ide_motivo_interrupcao) |> 
  summarise(ocor=n()) |> 
  DT::datatable()
```


```{r}
df <- eletropaulo |> 
  filter(dsc_tipo_interrupcao=="Não Programada") |> 
  filter(ide_motivo_interrupcao==3) |> 
  group_by(dsc_conjunto_unidade_consumidora) |> 
  summarise(ocor=n())
```










```{r}
write_csv2(df, "/Users/biancamuniz/Documents/repos/interrupcoes_enelsp/dados/conjuntos_interrupcoes_enel.csv")
```



